【裁判字號】    89,易,1735
【裁判日期】    890623
【裁判案由】    家庭暴力防治法
【裁判全文】
臺灣高雄地方法院刑事判決                        八十九年度易字第一七三五號
    公  訴  人  臺灣高雄地方法院檢察署檢察官
    被      告  甲○○
右列被告因家庭暴力防治法案件，經檢察官提起公訴（八十九年度偵字第六三六九號
、第七六四八號）及移送併辦（八十九年度偵字第八一八一號、第八三六九號），本
院判決如左：
    主  文
甲○○連續違反法院依家庭暴力防治法第十三條所為之禁止實施家庭暴力行為之裁定
，累犯，處有期徒刑參月，如易科罰金，以佰元折算壹日。
    事  實
一、甲○○曾因賭博案件，經本院以八十七年度易字第五三四七號判處有期徒刑三月
    確定，於民國八十八年六月二十九日執行完畢。緣甲○○與丙○○係夫妻，二人
    具有家庭暴力防治法第三條第一款所定之家庭成員關係，甲○○並經臺灣高雄地
    方法院於民國八十九年二月十六日以八十八年度家護字第五一八號通常保護令，
    判令其不得對丙○○實施身體或精神上不法侵害之行為，及直接或間接對丙○○
    為騷擾行為。詎甲○○仍不知悔改，竟基於違反民事通常保護令之概括犯意，連
    續於八十九年三月十四日凌晨四時許，在高雄市三民區○○○街一五八之二號丙
    ○○住處，以腳踢壞上開鐵門之門鎖（毀損部分未據告訴，亦未據起訴），進入
    屋內再踢開丙○○臥室房門；又於同年三月三十一日二十時三分許及四月十日上
    午六時許，以腳踢開丙○○上開住處之鐵門，實施家庭暴力行為使丙○○精神上
    受到不法之侵害，再於同年四月十三日八時許，藉著些許酒意，在丙○○住處對
    其辱罵「討客兄」等語，並欲趕走丙○○母子三人，騷擾丙○○，而違反前開民
    事通常保護令。
二、案經丙○○訴由高雄市政府警察局三民第一分局移送臺灣高雄地方法院檢察署檢
    察官偵查起訴暨移送併案審理。
    理  由
一、右揭事實，業據被告甲○○迭於偵審理中供認不諱，核與被害人丙○○於警訊及
    偵審中指訴之情節相符，而被告前經本院民事庭核發民事通常保護令，令禁止對
    告訴人實施身體或精神上不法侵害之行為，及直接或間接對丙○○為騷擾行為，
    復有本院八十八年度家護字第五一八號民事通常保護令裁定，及高雄市政府警察
    局三民一分局保護令執行紀錄表影本各一份附卷可稽，被告連續對告訴人實施精
    神上不法之侵害及直接騷擾之行為，其確有違反保護令之犯意甚明，足認被告之
    自白與事實相符，事證證明確，被告犯行堪予認定。
二、核被告甲○○以腳踢門之行為，係犯家庭暴力防治法第五十條第一款之違反禁止
    實施家庭暴力行為保護令罪，其以三字經等語辱罵之行為，係犯同法第二款之違
    反禁止直接騷擾行為保護令罪。被告先後多次違反保護令犯行，時間緊接，犯罪
    構成要件相同，顯係基於概括犯意所為，應依連續犯之規定，論以情節較重之家
    庭暴力防治法第五十條第一款（起訴書誤載為第五十條第一項）違反禁止實施家
    庭暴力行為保護令一罪，並加重其刑。被告於八十九年四月十日及四月十三日之
    犯行（即併案八十九年度偵字第八一八一號及八三六九號）雖未起訴，然與已起
    訴部分有連續犯之裁判上一罪關係，本院自得併予審理。又被告曾因賭博案件，
    經本院以八十七年度易字第五三四七號判處有期徒刑三月確定，並於八十八年六
    月二十九執行完畢，有被告全國前案紀錄表一紙在卷可按，其於五年內再犯有期
    徒刑以上之本罪，為累犯，依法應遞加重其刑。爰審酌被告多次實施家庭暴力行
    為，漠視法院所為之保護令裁定，且未顧及夫妻間應本於互信、互諒、互愛共同
    經營婚姻生活，竟長期對告訴人實施精神上之不法侵害行為，處刑本不宜寬縱，
    惟念及其犯後態度良好且已坦承犯行、所造成之傷害尚非嚴重及被害人當庭亦表
    示原諒之意，為期日後彼此和睦相處等一切情狀，量處如主文所示之刑，並諭知
    易科罰金之折算標準，以資懲儆。
三、至移送併辦意旨另認被告於八十九年四月十三日八時許，對告訴人丙○○揚言要
    打死其母子等語，致告訴人心生畏怖，是認被告另涉刑法第三百零五條之恐嚇危
    害安全罪嫌，惟此為被告所堅決否認，辯稱：有罵告訴人，但沒有恐嚇等語。經
    查，本件告訴人丙○○雖於警訊及審理中指述被告揚言要打死其母子，有小孩乙
    ○○聽見等語，惟其於本院審理中，復陳稱：四月十三日那次，忘記被告是否有
    罵我三字經及說要打死我及小孩，這些話是他的口頭禪等語，告訴人之指訴前後
    不一，是其所述是否可採非無疑議，況證人乙○○即被告之子亦到庭證稱：四月
    十三日應該不在家，因我平時七點十分左右就到學校，沒有聽到父親對母親說要
    打死我們等語在卷，被告否認犯罪之辯解堪可採信，是自不得僅以告訴人之指訴
    遽以恐嚇罪相繩，此外復查無其他積極之證據足認被告確有何公訴人所指之恐嚇
    犯行。併案意旨認被告此部分犯行與前開論罪科刑之違反保護令罪間，係屬連續
    犯裁判上一罪關係，惟此部分之犯行既無從認定，自毋庸另為無罪之諭知，併此
    敘明。
論被告據上論斷，應依刑事訴訟法第二百九十九條第一項前段，家庭暴力防治法第五
十條第一款，刑法第十一條前段、第五十六條、第四十七條、第四十一條，罰金罰鍰
提高標準條例第二條，判決如主文。
本案經檢察官楊慶瑞到庭執行職務。
中      華      民      國    八十九    年      六      月    二十三    日
                              臺灣高雄地方法院刑事第三庭
                                  審判長法  官  宋明中
                                        法  官  涂裕洪
                                        法  官  柯彩燕
右正本證明與原本無異。
如不服本判決，應於判決送達後十日內，向本院提出上訴狀。
                                        書記官  楊真芬
中    華    民    國      八十九      年      七      月      四      日


司法院資訊處製作；財團法人民間司法改革基金會備份。
